sgh.lexd
wилӡêх̌                  # неясный шум, шумиха, галдеж, гомон
wиниӡ                    # видение, созерцание
wиноғ                    # пряжа; шерсть для ниток
wинӣр                    # кормушка для скота, ясли, стойло; ясли, стойло
wинӣрак                  # кормушка для скота, ясли, стойло
wирāфциӡ                 # стояние, положение стоя
wирембӣҷ                 # тот, кто заставляет стоять
wирих̌ӣҷ                 # тот, кто распарывает, разрезает
wирн                     # нехолощеный (о баране)
wирни                    # способность барана-производителя
wироw                    # пробор; пробор, темя, макушка головы
wиру̊ғ                   # жар; действие огня
wиру̊ӡӣҷ                 # тот, кто распускает, расплетает, распарывает
wируйаги                 # с той стороны (реки); иностранец, заграничный
wирус                    # русский; русские
wирҷӯндак                # повилика (Сuscuta L.)
wирӡwêх̌                 # шум, гам, рев
wирӡин                   # волчиха, волчица
wирӣҷ                    # невспаханное место между бороздами (после вспашки деревянной сохой)
wирӯйҷ                   # распоротое место; прореха, дыра
wисêрн                   # большой глиняный горшок, кувшин; большой глиняный сосуд (с невысокими стенками)
wисйат                   # завет, завещание; мечта, желание, влечение
wискӯн                   # вилы
wискӯнд                  # вилы; деревянные вилы
wиспӯн                   # плотина; запруда
wиспӯнд                  # клубок грубой шерсти (козьей, яка и т. п. для паласа, веревки); плотина, запруда; плотина; запруда
wисто                    # кузнец; мастер, ремесленник
wистоδ                   # кузнец; мастер, ремесленник; мастер, ремесленник, специалист
wистоδак                 # кузнец
wистоδи                  # мастерство, знание дела; опытность
wистол                   # стол
wистохи                  # своеволие; неповиновение
wисӯл                    # кокетство, жеманство; каприз
wит-wит                  # звуки, издаваемые горной куропаточкой; звуки, издаваемые горной курочкой (za-rīʒ-buc); шепот
wитохи                   # мера измерения масла, равная полутора-двум кг
wитохиду̊н               # сосуд, вмещающий около двух кг
wитӯк                    # утюг
wих̌аwӣҷ                 # тот, кто причесывает, расчесывает
wих̌ағ̌ӣҷ                # тот, кто причесывает, расчесывает
wих̌ийӣҷ                 # тот, кто отпирает (замок, дверь)
wих̌камбиӡ               # переборка (шерсти)
wих̌камбӣҷ               # тот, кто теребит, перебирает шерсть
wих̌кирӣҷ                # деревянная кочерга; деревянная кочерга
wих̌кӣмц                 # выделанная шерсть, идущая на приготовление ниток основы; комочек выделанной шерсти, кудель (идущая на приготовление ниток основы); крупные хлопья снега
wих̌кӣмцак               # комочек шерсти; снежные хлопья
wих̌так                  # запеленатый ребенок; запеленутый (ребенок)
wих̌тен                  # сено, сложенное в кучу: копна; стог, скирда; сеновал; сено, сложенное на крыше
wих̌тен-δāδӣҷ            # тот, кто копнит, складывает сено, скирдоправ
wих̌тени                 # мелкий рогатый скот для убоя (откармливающийся на копнах сена)
wих̌тиц                  # ирга (Amelanchier); род кустарника
wих̌тицзор               # заросли кустарника ирги
wих̌тицин                # сделанный из "wix̌tic"
wих̌хӣр                  # жвачка
wих̌ч                    # подставка для котла (из коры дерева)
wих̌чêр                  # локоть
wих̌чêрн                 # локоть; локоть
wих̌чак                  # подставка для котла (из коры дерева)
wих̌ӣӡ                   # ключ; ключ
wих̌ӣӡак                 # ключик; язычок
wих̌ӯғ̌ҷ                 # гребень ткацкого станка, бёрдо; гребень, гребенка, гребешок; гребень ткацкого станка; ткацкий станок; гребень, гребенка, расческа; ткацкий станок
wихин                    # кровь; кровь
wицак                    # название травы
wишwол                   # размешивание, помешивание; переворачивание; хлопоты, заботы
wишӣҷ                    # тот, кто размешивает, перемешивает, ворошит
wиғ̌ас                   # шум, свист от стремительного полета птиц или брошенного камня
wиғ̌аст                  # шум, свист от стремительного полета птиц или брошенного камня
wиӡинӣҷ                  # тот, кто очищает, освобождает
wоwайло                  # волнение, рыдание
wобастаги                # зависимость, связанность
wойwилад                 # волнение, тревога, смятение, душевное беспокойство
wойwили                  # волнение, тревога, смятение, душевное беспокойство
wоймā                    # злой дух; паника, волнение; эпилепсия, припадки
wоймадор                 # одержимый, бесноватый, припадочный; эпилептик
wолч                     # борозда; борозда
wор                      # пора, время
wорис                    # наследник; наследник
wорисдор                 # тот, кто имеет наследника
wоситā                   # причина; средство, способ
wоскат                   # безрукавка; пиджак; жилет, безрукавка
wостā                    # условие
wох̌                     # трава (корм); сено; солома; трава (о безвкусной пище); трава (растение); трава, сено, солома
wох̌-нармā               # мякина
wох̌-тāжӣҷ               # возчик сена, травы, соломы
wох̌-цийӣҷ               # косарь
wох̌-цоw                 # сенокос, сеноуборка
wох̌-ӡоw                 # сенокос, сеноуборка
wох̌зор                  # луг, лужайка
wох̌ҷӣни                 # задавание корма скоту; кормление скота
wох̌ҷӣц                  # сенник, сарай для соломы, самана; сеновал; сенник
wохури                   # встреча
wочир                    # очередь
wоқийā                   # случай, происшествие, событие; событие; случай, происшествие; приключение
wу̊йwилақ                # волнение, тревога, смятение, душевное беспокойство
wу̊йwили                 # волнение, тревога, смятение, душевное беспокойство
wу̊йwилид                # волнение, тревога, смятение, душевное беспокойство
wу̊н                     # необработанная шерсть; необработанная шерсть
wу̊н-wу̊нак              # лоскутья, клочья, лохмотья (об одежде); потемнение; помутнение (в глазах)
wу̊н-х̌абӣӡ              # палочка для взбивания шерсти
wу̊н-х̌ебӣҷ              # шерстебит
wу̊нин                   # шерстяной, приготовленный из шерсти
wу̊р-wу̊р                # призывной возглас для верблюдов
wу̊ғғ̌аст                # громкие рыдания, вопли
wу̊ғғаст                 # громкие рыдания, вопли, всхлипывания
wу̊қ                     # тошнота, рвота
wудā                     # долг, обязанность; обязательство; положение, обстоятельство
wудадори                 # обязательство
wуж-wуж                  # бурля; булькая, с бульканьем
wужāнак                  # название насекомого
wужа-wуж                 # бурля; булькая, с бульканьем
wужрā                    # келья, каюта, камера, каморка; странноприимный дом, помещение для приезжающих; келья, комнатушка; худжра
wужрадор                 # тот, кто имеет келью, хозяин кельи
wужрайен                 # келья, каюта, камера, каморка; странноприимный дом, помещение для приезжающих
wуз-wуз                  # шевеление, копошение
wузбак                   # узбек, узбекский; узбек; узбечка
wузбаки                  # по-узбекски, узбекский
wузбакисту̊н             # Узбекистан
wузнā                    # припасы, продукты для летовщиц
wузна-йосӣҷ              # доставщик продуктов летовщицам
wузнайеҷ                 # продукты питания, съестные припасы для летовщиц
wуичак                   # мера, мерка, измерение, мера длины, несколько меньшая ¼ м (= ¼ čūvgā́z)
wул-wул                  # шепот, говорок, невнятный голос
wулwулок                 # название мелкой степной птицы, издающей звук "вул-вул"
wулар                    # спячка, оцепенение
wулкāн                   # вулкан
wулфат                   # имя собств. муж. и жен. или его компонент, напр. м. Улфат, (W)улфатшо; ж. (W)улфатмо; тесная дружба, дружеская привязанность; интимность, фамильярность
wулфати                  # дружба, приятельские отношения
wулчāк                   # качели; качели, люлька, колыбель; люлька, колыбель (из веревок)
wулчāк-бêх̌т             # качание на качелях (женская игра)
wулчāк-боз               # мастерица играть, качаться на качелях; участница игры на качелях
wулчāк-бози              # качание на качелях; качание на качелях (женская игра)
wулчāк-бозӣҷ             # участница игры на качелях
wулчак                   # мера, мерка; измерение
wулчаки                  # измерение; измерение
wулҷā                    # разграбление, расхищение
wур                      # н-но! ну! (понукание верблюдов)
wурамā                   # войлочная попона (с двумя нагрудниками); войлочная попона (с двумя нагрудниками), закрывающая всю лошадь
wурз-wурз                # судороги, подергивание, дрожь, озноб
wурз-о-wурз              # гвалт, гомон, шум и гам
wурзаст                  # дрожь, озноб; подергивание, судорога
wурумā                   # войлочная попона (с двумя нагрудниками)
wурус                    # русский, русские; русский; русские
wуруси                   # русский
wурчбиц                  # волчонок
wурғ̌и                   # пламя, языки пламени
wурҷ                     # волк; волк (о человеке, ловком в работе)
wурҷ-бу̊ст               # волчья шкура
wурҷбуц                  # волчонок
wусто                    # кузнец; мастер, ремесленник
wустоδи                  # мастерство, знание дела; опытность
wусӯл                    # кокетство, жеманство; каприз
wут-wут                  # звуки, издаваемые горной куропаточкой или уларом; шепот
wух̌                     # внимание; мысли, помыслы; разум, рассудок; сознание, чувство; память
wух̌йорги                # бодрость духа; ловкость; разумность, сообразительность; рассудительность
wух̌йори                 # бодрость духа; ловкость; разумность, сообразительность; рассудительность
wухйоргари               # разумность; сообразительность; рассудительность; хитрость; лукавство
wуц-wуц                  # ковыляние, мелкие шаги
wуценӣҷ                  # тот, кто двигает, шевелит, качает
wучот                    # учет, регистрация
wуш                      # окрик, которым понукают или отгоняют быков или коров
wуғ                      # огромное количество, множество
wуқ                      # тошнота, рвота
wуҷрā                    # келья, комнатушка; худжра
wӣδ                      # рукоятка (местного тесла)
wӣδм                     # мята лесная (Мentha turkestanica)
wӣδн                     # мята лесная (Мentha turkestanica)
wӣз                      # груз, ноша, поклажа, вьюк; груз, ноша, поклажа; вьюк; тяжесть, бремя, обуза
wӣз-wилу̊м               # груз, поклажа; вьюки, вещи; пожитки
wӣз-ат-wилу̊м            # груз, поклажа; вьюки, вещи; пожитки
wӣз-кинӣҷ                # грузчик
wӣз-тāжӣҷ                # носильщик; перевозящий груз, грузовой
wӣз-тӣжд                 # перевозка грузов
wӣзах̌                   # куча (сена); стог, копна
wӣздор                   # носильщик
wӣрвҷин                  # вареный, кипяченый
wӣрм                     # баран-производитель (нехолощеный); нехолощеный (о баране)
wӣрми                    # способность барана-производителя
wӣрн                     # баран-производитель (нехолощеный); нехолощеный (о баране)
wӣрни                    # способность барана-производителя
wӣс                      # чучело из шкуры теленка, набитой соломой
wӣскӯнак                 # вилка; маленькие вилы
wӣскӯндак                # вилка; маленькие вилы
wӣт-wӣт                  # звуки, издаваемые уларом, куропаткой и т. п.; след, звук, признаки (кого-чего-л.)
wӣх̌ак                   # герань (Geranium sp.); полынь персидская (Аrtemisia persioa Вoiss)
wӯвд                     # семь
wӯвдум                   # семидневье (праздник на летовье на седьмой день пребывания там)
wӯрв                     # кипение; кипение; кипеть
wӯрв-δêд                 # кипение; закипание
wӯрв-δêдак               # кипение; закипание
